【裁判字號】    95,簡上,125
【裁判日期】    950612
【裁判案由】    竊盜
【裁判全文】
臺灣臺南地方法院刑事判決             95年度簡上字第125號
上  訴  人  臺灣臺南地方法院檢察署檢察官
被      告  甲○○
                    （另案
上開被告因竊盜案件，上訴人不服本院95年度簡字第457號中華
民國95年2月27日第一審簡易判決（聲請簡易判決處刑書案號：
95年度營偵字第184號），提起上訴及移送併辦（95年度營偵字
第517號、95年度偵字第5958號），本院管轄之第二審合議庭判
決如下：
    主    文
原判決撤銷。
甲○○共同連續竊盜，處有期徒刑陸月，如易科罰金，以銀元
佰元折算壹日。扣案機車鑰匙壹支沒收。
    事    實
一、甲○○基於意圖為自己不法所有之概括犯意，連續為下列之
    竊盜犯行：
  (一)於民國九十四年十二月二十日，在臺南縣麻豆鎮○○街上帝
    廟停車場內，見宋玨萱所有車號之WGV-085號輕型機車一輛
    停在該地 (該機車係宋玨萱於於九十四年九月八日二十三時
    三十許，在臺南市○區○○路三段一三四號前，遭某不詳姓
    名之人所竊取)，且未將機車鑰匙拔起，遂下手竊取該車，
    得手後供己使用，嗣於九十五年一月十六日二十二時三十分
    許，甲○○騎乘上開機車至臺南縣鹽水鎮○○路與橋南路路
    口時，為臺南縣警察局新營分局員警查獲，始查悉上情。
  (二)於九十五年二月二日二十一時五分許，在臺南縣麻豆鎮○○
    路八十之十二號旁市五菜市場地下停車場，以其所有之自備
    機車鑰匙一支，竊取丙○○所有車牌號碼MWA—555號重型機
    車一部，得手後留供己用。嗣經警於九十五年三月三十一日
    二十二時許，在臺南縣新化鎮○○路九七號前查獲，並扣得
    上開甲○○所有之機車鑰匙一支。
  (三)甲○○因缺錢花用，復承上開竊盜之概括犯意，與成年人謝
    健復（另經檢察官聲請簡易判決處刑）共同基於意圖為自己
    不法所有之犯意聯絡，於九十五年二月二十六日凌晨三時三
    十分許，在臺南縣學甲鎮豐和里美豐八二之三號「慈興宮」
    前，由甲○○下手竊取丁○○所管領之不鏽鋼座護欄三座，
    謝健復則在旁接應把風，而為行為之分擔，得手後二人於同
    日上午九時許，共同將所竊取之不鏽鋼座護欄持往臺南縣麻
    豆鎮海埔里海埔六十之五號不知情之施樹墩所經營之舊貨商
    行變賣，得款新臺幣七百五十元後則朋分花用 (甲○○分得
    四百元、謝健復分得三百五十元)，嗣經警循線查獲。
二、案經臺南縣警察局新營分局報告臺灣臺南地方法院檢察署檢
    察官偵查後聲請以簡易判決處刑，及同署移送併案審理。
    理    由
一、上開犯罪事實，有下列證據足資證明：
  (一)被告甲○○之自白；
  (二)被害人宋玨萱、丁○○、丙○○之指述；
  (三)證人施樹墩之證述；
  (四)共犯謝健復之供述；
  (五)贓物認領保管單三紙；
  (六)照片共二十張；
  (八)扣案機車鑰匙一支；
  (九)車輛竊盜、車牌失竊資料個別查詢報表一紙。
二、核被告甲○○所為，係犯刑法第三百二十條第一項之普通竊
    盜罪。被告與共犯謝健復就事實欄一、(三)之竊盜犯行，有犯
    意聯絡及行為分擔，均應論以共同正犯。被告上就上開三次
    之竊盜犯行，均時間緊接，各觸犯犯罪構成要件相同之罪名
    ，顯係基於概括之犯意而為，應依連續犯之規定，論以一罪
    即連續竊盜罪，並加重其刑。檢察官移送併案之被告所犯如
    事實欄一、(二)(三)之竊盜犯行，均與檢察官起訴並論罪部分即
    事實欄一、(一)之竊盜犯行，具有連續犯之關係，屬裁判上一
    罪之同一案件，均為起訴效力所及，本院自應依法一併加以
    審理，附此敘明。
三、原審認被告罪證明確，因予論罪科刑，固非無見。然查本案
    移送併辦部分即事實欄一、(二)(三)被告竊盜之犯行，與上訴人
    原起訴部分即事實欄一、(一)被告竊盜之犯行具有連續犯之裁
    判上一罪關係，原審未及審酌，諒有未洽。上訴意旨執此而
    認原判決不當，為有理由，應由本院將原判決撤銷改判。爰
    審酌被告犯罪之動機、目的係貪圖不法利益、所使用之手段
    雖非重大，所竊取之贓物已為警所查獲並發還被害人，所生
    對被害人之危害尚輕，又被告犯罪後坦承犯行，態度良好等
    一切情狀，量處如主文所示之刑，並諭知如易科罰金之折算
    標準，以資懲儆。扣案機車鑰匙一支，為被告所有而持供犯
    罪所用之物，業據被告供承在卷，應依刑法第三十八條第一
    項第二款規定，併予宣告沒收。
據上論斷，應依刑事訴訟法第四百五十五條之一第三項、第三百
六十九條第一項前段、第二百九十九條第一項前段，刑法第二十
八條、第五十六條、第三百二十條第一項、第四十一條第一項前
段、第三十八條第一項第二款，罰金罰鍰提高標準條例第一條前
段，判決如主文。
本案經檢察官乙○○到庭職行執務。
中    華    民    國    95    年    6     月    12    日
                  刑事第八庭  審判長  法  官  蘇義洲
                                      法  官  洪士傑
                                      法  官  徐文瑞
以上正本證明與原本無異。
本件不得上訴。
                                      書記官  李佩珊
中    華    民    國    95    年    6    月    15    日
附錄本案論罪科刑法條全文：
中華民國刑法第320條
意圖為自己或第三人不法之所有，而竊取他人之動產者，為竊盜
罪，處5年以下有期徒刑、拘役或500元以下罰金。
意圖為自己或第三人不法之利益，而竊佔他人之不動產者，依前
項之規定處斷。
前二項之未遂犯罰之。


司法院資訊處製作；財團法人民間司法改革基金會備份。
